# 学习准则理论

提问人：cpab 时间：2019-01-20 09:49:28
陈版：
您好！我想学习会计准则的内在理论，我总觉得自已只知其然，而不知其所以然，理解准则比较肤浅，效率比较低。麻烦给推荐几本书。如：投资核算方法的转换：“跨越重大经济界限理论” 等。万分感谢！

回答人：chenyiwei
另外，对你提到的这些问题，可以看 IFRS 3 和 IFRS 10 的结论基础部分中的相应内容。这些内容公开了相关问题的处理原则和方法背后的主要考虑，以及准则采用的业务模型等，对进一步加深对准则的理解很重要。

提问人：cpab 时间：2019-01-21 09:10:15
陈版再麻烦问问：您有 IFRS 3 和 IFRS 10 的结论基础部分中的电子版吗？我只有国际会计准则 2015 年中文版，内只有准则及应用指南，没有结论基础部分。谢谢！

回答人：chenyiwei
印象中 ishare.esnai.com 有 IFRS 2015 中文版的全套，你可以搜索一下。